【裁判字號】    98,審訴,1284
【裁判日期】    980717
【裁判案由】    偽造文書
【裁判全文】
臺灣桃園地方法院刑事判決            98年度審訴字第1284號
公  訴  人  臺灣桃園地方法院檢察署檢察官
被      告  甲○○
            乙○○
上列被告因偽造文書案件，經檢察官提起公訴（97年度偵字第25
882 號），被告於本院準備程序進行中，就被訴事實為有罪之陳
述，經本院告知簡式審判程序意旨，並聽取公訴人及被告之意見
後，本院合議庭裁定改依簡式審判程序審理，茲判決如下：
    主      文
甲○○、乙○○共同偽造公印，均累犯，各處有期徒刑陸月，如
易科罰金，均以新臺幣壹仟元折算壹日，扣案偽造之「臺灣臺北
地方法院檢察署」、「臺灣臺中地方法院檢察署」、「臺灣臺南
地方法院檢察署」公印共枚及印台壹個均沒收；又共同偽造特
種文書，足以生損害於公眾及他人，均累犯，各處有期徒刑肆月
，如易科罰金，均以新臺幣壹仟元折算壹日，扣案偽造之「法務
部地檢署監管科」識別證共貳張均沒收；各應執行有期徒刑捌月
，如易科罰金，均以新臺幣壹仟元折算壹日。扣案偽造之「臺灣
臺北地方法院檢察署」、「臺灣臺中地方法院檢察署」、「臺灣
臺南地方法院檢察署」公印共枚、「法務部地檢署監管科」識
別證共貳張及印台壹個均沒收。
    事實及理由
一、犯罪事實：緣甲○○前於民國93年間因竊盜案件，經本院以
    94年度易字第287 號判決判處有期徒刑3 月確定，於94年10
    月26日經易科罰金而執行完畢。同年間又因偽造文書案件，
    經本院以93年度壢簡字第1239號判決判處有期徒刑3 月確定
    ；及因違反槍砲彈藥刀械管制條例案件，經本院以94年度訴
    字第1 號判決判處有期徒刑5 月確定，上開2 罪並經本院以
    94年度聲字第1692號裁定應執行有期徒刑6 月確定，於95年
    5 月9 日執行完畢（於本案皆構成累犯）。另乙○○前於94
    年間因竊盜案件，經本院以95年度簡字第241 號判決判處有
    期徒刑6 月確定，並經本院以96年度聲減字第1875號裁定減
    為有期徒刑3 月確定，於96年9 月5 日執行完畢。於95年間
    因違反動產擔保交易法案件，經本院以95年度壢簡字第448
    號判決判處有期徒刑5 月確定；同年間另因違反電子遊戲場
    業管理條例案件，經本院以95年度壢簡字第663 號判決判處
    有期徒刑4 月確定，上開2 罪並經本院以95年度聲字第2966
    號裁定應執行有期徒刑8 月確定，於95年10月26日經易科罰
    金而執行完畢（於本案皆構成累犯）。詎其2 人均不知悔改
    ，竟與真實姓名年籍均不詳、綽號「阿健」之成年男子，共
    同基於偽造公印及偽造特種文書之犯意聯絡，先由甲○○、
    乙○○於97年11月29日20時許，在設於桃園縣中壢市之中原
    大學門口，將相片交付「阿健」，由「阿健」將該2 人之相
    片黏貼偽造「法務部地檢署、監管科、課員證」之識別證2
    張，足以生損害於司法機關之公信力；「阿健」復於某不詳
    時地偽刻「臺灣臺北地方法院檢察署印」、「臺灣臺中地方
    法院檢察署印」、「臺灣臺南地方法院檢察署印」之關防公
    印各1 枚後，即交予甲○○及乙○○。嗣於97年12月4 日上
    午10時30分許，乙○○駕駛牌照號碼為3382-RY 號之自用小
    客車搭載甲○○，行經桃園縣中壢市○○街28號前，因交通
    違規遭警攔檢盤查，即在該車後座放置之外套下，扣得上揭
    偽造之識別證及公印，並在乙○○隨身之背包內扣得供蓋用
    公印之紅色印台1 個。
二、證據名稱：
  (一)被告甲○○及乙○○於本院審理時之自白。
  (二)自願受搜索同意書、桃園縣政府警察局搜索扣押筆錄、扣押
    物品目錄表各1 份、扣案之偽造公印3 枚、識別證2 張及印
    台1 個。
  (三)臺灣高等法院被告前案紀錄表1 份。
三、按刑法第41條第1 項、第2 項原係規定：「犯最重本刑為5
    年以下有期徒刑以下之刑之罪，而受6 個月以下有期徒刑或
    拘役之宣告者，得以新臺幣1 千元、2 千元或3 千元折算一
    日，易科罰金。但確因不執行所宣告之刑，難收矯正之效，
    或難以維持法秩序者，不在此限」、「前項規定於數罪併罰
    ，其應執行之刑未逾6 月者，亦適用之」，意即對於數罪併
    罰之案件，雖各宣告刑依法均得易科罰金，然若定應執行之
    刑已超過6 個月，仍不得易科罰金。惟查，被告行為後，司
    法院大法官會議已於98年6 月19日公布第662 號解釋，該解
    釋文認為：「中華民國94年2 月2 日修正公布之現行刑法第
    41 條 第2 項規定，關於數罪併罰，數宣告刑均得易科罰金
    ，而定應執行刑逾6 個月者，排除適用同條第1 項得易科罰
    金之規定部分，與憲法第23條規定有違，並與本院釋字第36
    6 號解釋意旨不符，應自本解釋公布之日起失其效力。」。
    即對於數罪併罰，數宣告刑依法均得易科罰金，而定應執行
    之刑縱超過6 個月之案件，依司法院大法官會議解釋第366
    號、662 號之解釋意旨，仍得易科罰金。從而，比較上開新
    舊法之結果，應以上開修正後之結果，較有利於被告。故應
    認被告2 人各犯上開2 罪，各量處如主文所示之刑及依刑法
    第41條第1 項之規定，均諭知易科罰金之折算標準，並各定
    應執行之刑及依上開司法院大法官會議解釋及刑法第41條第
    1 項之規定，併諭知易科罰金之折算標準，附此敘明。
四、應適用之法條：刑事訴訟法第299 條第1 項前段、第273 條
    之1 第1 項、第310 條之2 、第454 條第1 項，刑法第2 項
    第1 項但書、第28條、第218 條第1 項、第212 條、第47條
    第1 項、第41條第1 項前段、第51條第5 款、第219 條、第
    38條第1 項第2 款，刑法施行法第1 條之1 第1 項、第2 項
    前段。
五、如不服本判決，得自收受送達之翌日起10日內向本院提出上
    訴狀（應附繕本），其未敘述上訴理由者，應於上訴期間屆
    滿後20日內補提理由書狀於本院，上訴於臺灣高等法院。
本案經檢察官丁俊成到庭執行職務。
中    華    民    國    98    年      7   月     17   日
                刑事庭        法  官  林靜梅
以上正本證明與原本無異。
                              書記官  施春祝
中    華    民    國    98    年      7   月     17   日
附錄本案論罪科刑法條：
中華民國刑法第218條第1 項
偽造公印或公印文者，處5 年以下有期徒刑。
中華民國刑法第212條
偽造、變造護照、旅券、免許證、特許證及關於品行、能力服務
或其他相類之證書、介紹書，足以生損害於公眾或他人者，處 1
年以下有期徒刑、拘役或300元以下罰金。


司法院資訊處製作；財團法人民間司法改革基金會備份。
